臺灣新北地方法院刑事判決
111年度審訴字第376號
公  訴  人  臺灣新北地方檢察署檢察官
被      告  林榮輝


上列被告因傷害等案件，經檢察官提起公訴（111年度偵字第754
號），被告於準備程序中對被訴事實為有罪之陳述，本院合議庭
裁定由受命法官獨任行簡式審判程序，並判決如下：
    主  文
林榮輝犯非法持有刀械罪，處有期徒刑參月，如易科罰金，以新
臺幣壹仟元折算壹日；又犯傷害罪，處有期徒刑伍月，如易科罰
金，以新臺幣壹仟元折算壹日。應執行有期徒刑陸月，如易科罰
金，以新臺幣壹仟元折算壹日。
扣案之武士刀壹支沒收。
    事  實
一、林榮輝分別為下列犯行：㈠明知武士刀係槍砲彈藥刀械管制
    條例第4條第1項第3款所列管之刀械，非經許可不得持有，
    竟基於非法持有管制刀械之犯意，於民國110年8月14日前之
    某日，自真實姓名、年籍不詳之友人處取得武士刀1支而非
    法持有之。㈡林榮輝因細故與張杉銘發生爭執，竟基於傷害
    人身體之犯意，於110年8月14日14時19分（起訴書誤載為「
    45分」）許，在新北市○○區○○街00號，持上開武士刀朝張杉
    銘揮砍1刀，致張杉銘受有左手上肢撕裂傷合併肌肉、神經
    及血管斷裂之傷害。嗣經警據報到場處理，循線查獲林榮輝
    ，並於同日19時30分許，在新北市○○區○○路00巷0弄0號0樓
    林榮輝舊居扣得上開武士刀1支，而查悉上情。
二、案經張杉銘訴由新北市政府警察局樹林分局報告臺灣新北地
    方檢察署檢察官偵查起訴。
　　理  由
一、按除被告所犯為死刑、無期徒刑、最輕本刑為3年以上有期
    徒刑之罪或高等法院管轄第一審案件者外，於第一次審判期
    日前之準備程序進行中，被告先就被訴事實為有罪之陳述時
    ，審判長得告知被告簡式審判程序之旨，並聽取當事人、代
    理人、辯護人及輔佐人之意見後，裁定進行簡式審判程序，
    刑事訴訟法第273條之1第1項定有明文。經核本件被告所犯
    係死刑、無期徒刑、最輕本刑為3年以上有期徒刑以外之罪
    ，其於準備程序中就被訴之事實為有罪陳述，經法官告知簡
    式審判程序之旨，並聽取公訴人及被告之意見後，本院合議
    庭依刑事訴訟法第273條之1第1項規定，裁定由受命法官獨
    任進行簡式審判程序，合先敘明。
二、上揭犯罪事實，業據被告林榮輝於警詢、偵查及本院審理時
    均坦承不諱，核與證人即告訴人張杉銘、證人王秀娟於警詢
    時證述之情節相符，復有自願受搜索同意書、樹林分局樹林
    派出所搜索扣押筆錄、扣押物品目錄表、新北市政府警察局
    110年9月15日新北警鑑字第1101775932號鑑驗書各1份、新
    北市政府警察局刀械檢驗照片4張、該局110年10月18日新北
    警保字第1101963554號函及所附刀械鑑驗登記表（編號110A
    D0000000）、亞東紀念醫院診斷證明書各1份、現場及扣案
    刀械照片共25張、新北市政府警察局樹林分局刑案現場勘察
    報告1份（見偵卷第11頁至第13頁、第15頁、第16頁、第17
    頁、第18頁至第19頁、第20頁、第21頁至第27頁、第33頁至
    第42頁）附卷可資佐證，足認被告前開自白均與事實相符，
    應可採信。本件事證明確，其犯行均堪認定，應依法論科。
三、論罪科刑：
  ㈠核被告如事實欄一、㈠所為，係犯槍砲彈藥刀械管制條例第14
    條第3項之非法持有刀械罪；如事實欄一、㈡所為，係犯刑法
    第277條第1項之傷害罪。
  ㈡被告自110年8月14日前某日起至為警查獲時止持有扣案武士
    刀1支，為行為之繼續，僅論以繼續犯之一罪。
　㈢被告所犯上開2罪間，犯意各別，行為互殊，應予分論併罰。
  ㈣爰審酌被告非法持有管制刀械武士刀1支，對社會治安具有相
    當之潛在危害，復因細故即持武士刀砍傷告訴人，致告訴人
    受有非輕之傷勢，所為應予非難，兼衡其犯罪之動機、目的
    、手段、犯後坦承犯行惟未與告訴人和解之態度，及其國中
    畢業之智識程度、已婚，自陳業工、需扶養母親、經濟狀況
    尚可之生活情形（見被告個人戶籍資料、本院卷第54頁），
    分別量處如主文所示之刑，並均諭知易科罰金之折算標準，
    另定其應執行之刑及諭知易科罰金之折算標準。
四、扣案之武士刀1支，屬槍砲彈藥刀械管制條例所列管之刀械
    ，為被告犯本案傷害罪所用之違禁物，爰依刑法第38條第1
    項規定宣告沒收。
據上論斷，應依刑事訴訟法第273條之1第1項、第299條第1項前
段，判決如主文。
本案經檢察官陳錦宗提起公訴，檢察官林亭妤到庭執行職務。
中　　華　　民　　國　　111 　年　　5 　　月　　13　　日
                  刑事第二十三庭  法 官  藍海凝
上列正本證明與原本無異。
如不服本判決，應於判決送達後20日內敘明上訴理由，向本院提
出上訴狀 (應附繕本) ，上訴於臺灣高等法院。其未敘述上訴理
由者，應於上訴期間屆滿後20日內向本院補提理由書「切勿逕送
上級法院」。
                                  書記官  彭姿靜
中　　華　　民　　國　　111 　年　　5 　　月　　18　　日
附錄本案論罪科刑法條全文：
槍砲彈藥刀械管制條例第14條
未經許可，製造、販賣或運輸刀械者，處3年以下有期徒刑，併
科新台幣100萬元以下罰金。
意圖供自己或他人犯罪之用，而犯前項之罪者，處6月以上5年以
下有期徒刑，併科新台幣300萬元以下罰金。
未經許可，持有或意圖販賣而陳列刀械者，處1年以下有期徒刑
、拘役或新台幣50萬元以下罰金。
第1項及第2項之未遂犯罰之。
中華民國刑法第277條
傷害人之身體或健康者，處5年以下有期徒刑、拘役或50萬元以
下罰金。
犯前項之罪，因而致人於死者，處無期徒刑或7年以上有期徒刑
；致重傷者，處3年以上10年以下有期徒刑。